【裁判字號】    99,抗,229
【裁判日期】    990302
【裁判案由】    聲請定其應執行刑
【裁判全文】
臺灣高等法院刑事裁定                   99年度抗字第229號
抗告人即
受  刑  人  甲○○
                    （現於臺灣臺北監獄臺北分監執行中）
上列抗告人因聲請定其應執行刑案件，不服臺灣板橋地方法院
99年度聲字第59號，中華民國99年1月7日第一審裁定（聲請案號
：臺灣板橋地方法院檢察署99年度執聲字第15號），提起抗告，
本院裁定如下：
    主  文
原裁定撤銷。
甲○○因犯如附表編號1至7所示之罪，所處如附表編號1至7所示
之刑，應執行有期徒刑貳年肆月；又犯如附表編號8至13所示之
罪，所處如附表編號8至13所示之刑，應執行有期徒刑貳年貳月
。
    理  由
一、法律上屬於自由裁量之事項，有其外部性界限及內部性界限
    ，並非概無拘束。依據法律之具體規定，法院應在其範圍內
    選擇為適當之裁判者，為外部性界限；而法院為裁判時，應
    考量法律之目的及法律秩序之理念者，為內部性界限。法院
    為裁判時，二者均不得有所逾越。在數罪併罰，有二裁判以
    上，定其應執行之刑時，固屬於法院自由裁量之事項，但仍
    應受前揭外部性界限及內部性界限之拘束。再司法院大法官
    會議解釋釋字第144號解釋：數罪併罰中之一罪，依刑法規
    定得易科罰金，若因與不得易科之他罪併合處罰結果而不得
    易科罰金時，原可易科部分所處之刑，自亦無庸為易科折算
    標準之記載。
二、檢察官聲請意旨略以：受刑人甲○○因犯違反毒品危害防制
    條例案件，先後經判決確定如附表，應依刑法第53條、第51
    條第5款規定，就附表編號1至7所示之刑、附表編號8至13所
    示之刑，分別定其應執行之刑，爰依刑事訴訟法第477條第1
    項聲請裁定等語。
三、經查：
（一）受刑人甲○○因犯違反毒品危害防制條例等13罪，業經臺
      灣臺北地方法院、臺灣板橋地方法院先後判處如附表所示
      之刑，並均於如附表所示之日期分別確定在案。
（二）受刑人所附表13罪中，檢察官聲請定應執行刑，分二組，
      其各該判決或定有應執行刑者，其情形如下：
   (一)第一組：
     編號1、2，原審97年度訴字第4592號判決，甲○○施用
       第一級毒品，所處有期徒刑8月，與施用第二級毒品，所
       處有期徒刑4月，合併應執行有期徒刑10月。
     編號3、4，原審98年度訴字第163號判決，甲○○施用第
       一級毒品，所處有期徒刑8月，與施用第二級毒品，所處
       有期徒刑4月，合併應執行有期徒刑10月。
     編號5、6、，原審98年度訴字第1395號判決，甲○○施
       用第一級毒品，所處有期徒刑8月，與施用第二級毒品，
       所處有期徒刑4月，合併應執行有期徒刑11月。
     編號7，原審97年度訴字第5430號判決，甲○○施用第一
       級毒品，處有期徒刑1年2月。
   (二)第二組：
     編號8、9、10、11，原審98年度訴字第2575號判決，甲
       ○○施用第一級毒品，所處有期徒刑8月，施用第一級毒
       品，所處有期徒刑8月，與施用第二級毒品，所處有期徒
       刑4月，施用第二級毒品，所處有期徒刑4月，合併應執
       行有期徒刑1年10月。
     編號12、13，原審98年度訴字第3444號判決，甲○○施
       用第一級毒品，所處有期徒刑9月，與施用第二級毒品，
       所處有期徒刑4月，合併應執行有期徒刑11月。
（三）此次檢察官聲請合併定其應執行刑，自應受到原審業經定
      合併定其應執行刑刑度之限制。
（四）受刑人所犯者均為毒品之施用罪，為傷害自己健康之罪，
      而原裁定就第一組部分附表所列編號1至7，卻定應執行刑
      3年8月，就第二組部分附表所列編號8至13，卻定應執行
      刑2年8月，合計達6年4月，幾同強盜之重罪，難謂與法律
      秩序之理念及法律目的之內部界限無違，自屬難昭折服。
      抗告意旨執以指摘原裁定合併之刑度不當，為有理由，應
      由本院將原裁定撤銷，另更定應執行之刑如主文第二項所
      示。至原宣告刑得易科罰金部分，因合併處罰之結果，已
      不得易科罰金，附此敘明。
據上論結，應依刑事訴訟法第413條後段，第477條第1項，刑法
第53條、第51條第5款，裁定如主文。
中    華    民    國    99    年    3     月    2     日
                  刑事第一庭審判長法  官  葉騰瑞
                                  法  官  莊明彰
                                  法  官  王炳梁
以上正本證明與原本無異。
如不服本裁定，應於收受送達後五日內向本院提出抗告狀。
                                  書記官  陳佳伶
中    華    民    國    99    年    3     月    3     日

司法院資訊處製作；財團法人民間司法改革基金會備份。
